# 合作研发项目收到合作单位支付的研发款项

提问人：hwy0318 时间：2021-08-29 13:33:07
2018 年甲公司自主立项A药品研发项目， 2018 年至 2020 年期间，A研发项目共计发生研发费用 3000 万元， 2021 年1-6月共计发生研发费用 1000 万元。 2021 年 7 月，乙方公司以合作方的身份加入该研发项目，甲乙签订的研发项目合作协议书中约定：（ 1 ）双方共同承担研发风险，对于甲方自该项目立项至 2021 年 6 月末已发生的研发投入，乙方向甲方支付 7000 万元的研发津贴；（ 2 ）自 2021 年 7 月起，该合作项目发生的研发费用甲乙双方各承担50%；（ 3 ）研发成功后，甲公司作为药品所有权人的身份进行申报，乙方作为该药品的独家销售方进行市场推广及销售，所获取商业利润双方按照50%的比例进行分享；（ 4 ）如果研发失败，乙方已支付的研发津贴，甲方不予退还。
请问，甲方收到 7000 万研发津贴时，应冲减多少研发费用？
我的理解：甲方该项目自立项至 2021 年 6 月末共计发生的研发费用为 4000 万元，而甲方可以从乙方处获取 7000 万的研发合作款项， 7000 万元已经完全弥补了甲方实际发生的研发费用，超出实际发生的研发费用的部分即 3000 万元，这个 3000 万元实际为乙方为获取之后独家销售权而支付的款项， 3000 万元应当递延至以后药品上市销售时按照授予期限摊销确认收入；
另外，如果公司在 2021 年度冲减 4000 万元研发费用，即把项目立项至 2021 年 6 月末发生的研发费用在 2021 年度一次性冲减，这样会导致这个研发项目在 2021 年度的研发费用为负数，这样是否可行？

回答人：chenyiwei
要考虑：截至 2021 年 7 月乙方加入时，该研发项目是否已经完成？预计后续尚需发生多少研发支出？乙方一次性支付 7000 万元这个条款是如何确定下来的，考虑了哪些因素？
理论上，应根据该项目整体研发支出预算，以及合作协议中“该合作项目发生的研发费用甲乙双方各承担50%”的约定，合理区分乙方支付的款项中有多少是对截至目前已发生的 4000 万元研发支出的补偿，有多少是对预计未来将发生的研发支出的补偿，有多少是为了获取未来独家代理权所支付的对价等。针对此处所列的不同部分，分别进行会计处理：针对已发生的研发支出的补偿可以在收到补偿款时冲减研发支出（但最高不超过4000*50%=2000万）；针对未来将发生的研发支出的补偿应予以递延，后续在发生进一步研发支出（不论是费用化还是资本化）时按照合理确定的比例冲减研发支出；为了获取未来独家代理权所支付的对价则递延到药品上市时结转收入。